【裁判字號】    98,消債更,260
【裁判日期】    990226
【裁判案由】    更生事件
【裁判全文】
臺灣士林地方法院民事裁定           98年度消債更字第260號
債  務  人  甲○○
上列當事人聲請更生事件，本院裁定如下：
    主  文
債務人甲○○自中華民國九十九年三月三日下午五時起開始更生
程序。
命司法事務官進行本件更生程序。
    理  由
一、按債務人不能清償債務或有不能清償之虞，且無擔保或無優
    先權之債務總額未逾新臺幣（下同）1,200 萬元者，於法院
    裁定開始清算程序或宣告破產前，得向法院聲請更生，觀諸
    消費者債務清理條例第3 條、第42條第1 項規定自明。次按
    ，法院開始更生程序之裁定，應載明其年、月、日、時，並
    即時發生效力。法院開始更生或清算程序後，得命司法事務
    官進行更生或清算程序，必要時得選任律師、會計師或其他
    適當之自然人或法人一人為監督人或管理人，復為同條例第
    45條第1 項、第16條所明定。
二、債務人聲請意旨略以：伊年將屆66歲，每月除依賴老人津貼
    維持生活外，並無其他收入，又伊負債總金額約197 萬1,68
    4 元，實有不敷清償債務之情事。伊曾於民國98年間以書面
    向最大債權金融機構即國泰世華商業銀行股份有限公司（下
    稱國泰世華銀行）請求共同協商債務清償方案，然因其他債
    權金融機構於債務人請求協商前，已聲請強制執行而不同意
    延緩執行，因而無法達成協議，致前置協商不成立，又伊未
    經法院裁定開始清算程序或宣告破產，故向本院聲請更生等
    語。
三、經查，債務人所主張之上開事實，業據提出前置協商不成立
    通知書影本( 見本院卷第30頁）、債務人全戶戶口名簿影本
    （見本院卷第65至66頁）、財產及收入狀況說明書（見臺灣
    臺北地方法院97年度消債更字第1254號卷第7 頁至8 頁)財
    團法人金融聯合徵信中心當事人綜合信用報告－債務清理條
    例前置協商專用債權人清冊影本（見本院卷第31頁至34頁）
    、財政部臺北市國稅局95及96年度綜合所得稅各類所得資料
    清單影本（見本院卷第37頁至38頁）、財政部臺北市國稅局
    97年度綜合所得稅各類所得資料清單正本（見本院卷第67
    頁）、財政部臺北市國稅局財產歸屬資料清單正本（見本院
    卷第68頁）、勞工保險被保險人投保資料表影本（見本院卷
    第40頁）等為證，並經本院依職權調查債務人之中華郵政股
    份有限公司客戶各類儲金帳戶查詢單（見本院卷第63頁）、
    臺灣造鎮開發建設事業有限公司96年度營利事業所得稅結算
    申報更正核定通知書、97年度營利事業所得稅結算申報資產
    負債表及損益表三紙（見本院卷第79頁），堪認為真正。佐
    諸債務人之每月收入扣除必要支出費用後，確有不敷清償債
    務之虞，是債務人之主張堪認為真實。此外，復查無債務人
    有消費者債務清理條例第6 條第3 項、第8 條或第46條各款
    所定駁回更生聲請之事由存在，則債務人聲請更生，當屬有
    據，自應准許。
四、爰裁定如主文。
中    華    民    國    99    年    2     月    26    日
                  民事第一庭  法      官  王本源
上為正本係照原本作成。
本件不得抗告。
中    華    民    國    99    年    2     月    26    日
                              書  記  官  林睿亭

司法院資訊處製作；財團法人民間司法改革基金會備份。
